【裁判字號】    95,裁,505
【裁判日期】    950309
【裁判案由】    綜合所得稅
【裁判全文】
最  高  行  政  法  院  裁  定
                                     95年度裁字第00505號
上  訴  人  乙○○
                        送達代收人  丁○○
被 上訴 人  財政部臺灣省北區國稅局
代  表  人  甲○○
                        送達代收人  丙○○
上列當事人間因綜合所得稅事件，上訴人不服中華民國93年10月
1日臺北高等行政法院93年度簡字第600號判決，提起上訴。本院
裁定如下：
    主  文
上訴駁回。
上訴審訴訟費用由上訴人負擔。
    理  由
一、按對於適用簡易程序之裁判提起上訴或抗告，須經最高行政
    法院許可，且該許可以訴訟事件所涉及之法律見解具有原則
    性者為限，行政訴訟法第235條定有明文。所謂訴訟事件涉
    及之法律見解具有原則性，係指該事件所涉及之法律問題意
    義重大，而有加以闡釋之必要情形而言，如對於行政命令是
    否牴觸法律所為之判斷，或就同類事件所表示之法律見解與
    其他高等行政法院或本院所表示之見解互相牴觸，有由本院
    統一法律上意見或確認其意見之必要情形屬之。
二、上訴人辦理民國87年度綜合所得稅結算申報，經被上訴人所
    屬中壢稽徵所以其列報之扶養其他親屬陳志浩、陳心如、陳
    鵬年、陳鵬安、管佑誠、管歆語等6人，不符合受扶養規定
    ，予以剔除免稅額新臺幣（下同）432,000元，核定綜合所
    得總額為2,259,580元，淨額為1,388,344元，並補徵稅額49
    ,102元。上訴人不服，主張上訴人及配偶之兄弟姊妹因經濟
    拮据，故系爭扶養親屬均是由其扶養，申報該等六人為扶養
    親屬，申請復查，經復查決定，維持原核定，提起訴願，遭
    決定駁回，提起行政訴訟，經原審判決駁回。
三、上訴意旨略以：證人陳桂林於庭上已證實，上訴人每月確有
    各給與其子女（在校住宿）每人10,000元之生活費，且其子
    女之成績單均寄至上訴人住宅，亦證列報受扶養人陳志浩、
    陳心如係以上訴人家居為中心共同生活。至財政部頒佈之綜
    合所得稅納稅義務人申報扶養其他親屬或家屬免稅額核認標
    準，其中針對受扶養人之父母當年度所得合計30萬元以下‧
    ‧‧准予認列，而訴外人陳瑞東夫婦及管榮亮夫婦，當年度
    所得合計皆在30萬元以下，自當認為無扶養能力，況於言詞
    辯論庭，證人所為陳述，亦足以證明，上訴人確實有扶養之
    事實云云，為此請廢棄原審判決，並撤銷原處分及訴願決定
    等語。經核，上訴人所爭執之事項無非為對原審法院證據取
    捨、事實認定之職權行使，指摘為不當，本件並無所涉及之
    法律見解，具有原則上之重要情事，依首揭之說明，上訴人
    提起上訴，不應許可，其上訴難謂合法，應予駁回。
四、依行政訴訟法第249條第1項前段、第104條、民事訴訟法第9
    5條、第78條，裁定如主文。
中    華    民    國    95    年    3     月    9     日
                  第三庭審判長法  官  趙  永  康
                              法  官  鄭  淑  貞
                              法  官  侯  東  昇
                              法  官  黃  淑  玲
                              法  官  林  文  舟
以  上  正  本  證  明  與  原  本  無  異
中    華    民    國    95    年    3     月    13    日
                              書記官  莊  俊  亨


司法院資訊處製作；財團法人民間司法改革基金會備份。
